Dossiers de clients de l'étude XXIII (1378-1937)
Archives nationales
- Dossiers de clients de l'étude XXIII, 1378-1937; MC/DC/XXIII/1 - MC/DC/XXIII/166
  - Successions., 1588-1912; MC/DC/XXIII/46 - MC/DC/XXIII/124
    - Successions Launay, Laval, Lechesne, Leduc, Lefevre., 1729-1898; MC/DC/XXIII/98
      . Succession d'Adolphe Casimir Lechesne, général de brigade en retraite, décédé le 17 février 1890, 1784-1898: correspondance et pièces diverses, 1869-1898; adjudication d'une maison sise à Sarrelouis (Allemagne), rue du Palais, où pend l'enseigne le Petit Cerf, au profit de Michel Wagner, garde-magasin des vivres à Sarrelouis, et dépendant de la succession de Michel Guimbert, aubergiste à Sarrelouis, et de Jeanne Loustroff, son épouse, 17 août 1784; titres de propriété d'une tuilerie, maison, écurie et autres bâtiments situés sur le finage du Roden (Sarre), au profit de Louis Rousseau de La Ferté, directeur des hôpitaux du roi à Vaudemange (Marne).
      . Succession de la famille Leduc, 1729-1839: inventaire après décès de Louis Laurent Leduc fils, époux de Jeanne Marguerite Prudhomme, 10 mai 1837; baux, états des lieux et pièces relatives aux maisons sises à Paris, grande rue du Faubourg Saint-Honoré, 2 rue de Duras et 51 rue Saint-Nicolas-d'Antin, dépendant de la succession de M. Leduc, 1806-1836; mémoires des ouvrages effectués pour le compte de M. Leduc dans ses maisons sises à Paris, rue de Duras et rue Nicolas-d'Antin, 1786-1836; pièces d'état civil, 1729-1830; contrat de mariage entre Louis Laurent Leduc et Jeanne Marguerite Prudhomme, 7 floréal an XII (27 avril 1804); succession de Louis Charles Leduc père, maître maçon, décédé en septembre 1747, 1749-1792.
      . Succession d'Amélie Élisabeth Fauquet, décédée le 21 novembre 1853, épouse séparée de Louis Édouard Pierre Lefèvre dit Lefebure, remariée à Gaspard Félix Tournachon dit Nadar, artiste photographe, 1839-1863:
      Constitution de la Société générale de photographie Nadar et Cie par Gaspard Félix Tournachon dit Nadar, époux d'Ernestine Constance Lefèvre.
      Succession de Thérèse Maillet, veuve de Victor Tournachon, père et mère; inventaire après décès de Mme veuve Tournachon, décédée le 21 février 1860, 11 juillet 1860.
      Launay, Louis Jean; Chevalier, Emma; Laval, François Xavier; Henriet, Anne Françoise; Laval, Pierre Joseph; Laval, Joseph Emile; Laval, Emilie Hortense; Kilcher, Marie Augustine; Lechesne, Adolphe Casimir; Wagner, Michel; Guimbert, Michel; Loustroff, Jeanne; Rousseau de La Ferté, Louis; Leduc, Louis Laurent; Prudhomme, Jeanne Marguerite; Leduc, Louis Charles; Fauquet, Amélie Elisabeth; Lefèvre dit Lefebure, Louis Edouard Pierre; Tournachon dit Nadar, Gaspard Félix; Maillet, Thérèse; Tournachon, Victor; Hôtel-Dieu; Croulebarbe (rue); Sarrelouis (Allemagne); Sarre (Allemagne); Vaudemange (Marne); Faubourg-Saint-Honoré (grande rue du); Duras (rue de); Saint-Nicolas-d'Antin (rue)
    - Successions Leleu, Lemoine., 1772-1876; MC/DC/XXIII/99
      . Succession d'Antoine Leleu, marchand tailleur, et d'Arsène Mélanie Pradel, son épouse, 1810-1876: pièces diverses et mémoires de travaux relatifs à la propriété de M. Leleu, sise à Paris, 7 rue d'Armaillé, 1810-1876; pièces d'état civil, 1843-1861; vente par M. de La Berthellière, ancien notaire, à M. et Mme Leleu, d'un terrain sis aux Ternes, ancienne commune de Neuilly, rue d'Armaillé, 12 janvier 1847.
      . Succession Lemoine, 1772-1852: séparation de biens entre François Thomas Lemoine, huissier à Caen (Calvados) et ancien agent d'affaires, et Sophie Feret, son épouse; correspondance et pièces de procédure relatives à la vente d'un cabinet d'affaires par M. Lemoine à Julien Célestin Antoine Lemasurier, ancien huissier à Beauvais (Oise), 1845-1852; pièces concernant la séparation de biens entre M. et Mme Lemoine, 1809-1811; procès d'état civil, 1772-1833.
      Leleu, Antoine; Pradel, Arsène Mélanie; Lemoine, François Thomas; Feret, Sophie; Lemasurier, Julien Célestin Antoine; Armaillé (rue d'); Ternes (quartier); Neuilly-sur-Seine (ancienne commune); Caen (Calvados); Beauvais (Oise); La Berthellière (M. de)
    - Successions Leroux, Liné, Lodéran, Lonzième, de Lozières, Lucas Championnière, de Luxembourg Derat., 1793-1882; MC/DC/XXIII/100
      . Succession de Jean Emmanuel Leroux, décédé le 13 octobre 1856, époux de Marie Adélaïde Faucon, 1856: inventaire après décès de Jean Emmanuel Leroux, 11 décembre 1856.
      . Succession de Louis André Julien Liné, maître d'hôtel garni, et de Marie-Madeleine Labriet, son épouse, 1837-1844: titres de propriété d'un terrain sis à Gentilly (Val-de-Marne), lieu-dit les Girautins ou La Butte aux Cailles.
      . Succession d'Anne Lodéran, 1880: pièce de procédure relative à la succession d'Anne Lodéran en faveur de Joseph Jérôme Durrieux, son neveu, avocat à la Cour d'appel à Paris, 18 mai 1880.
      . Succession de Françoise Marie Louise Pilloy, décédée le 20 avril 1854, épouse de Louis Adolphe Lonzième, ouvrier bijoutier, 1847-1856: inventaire après décès de Mme Lonzième, 10 avril 1856; pièce de procédure relative à l'adjudication de terrains sis à Passy, avenue Audreine, au profit de Pierre Julien Noël Haguais, 28 avril 1847.
      . Succession de Marie Alexandrine de Lozières, religieuse de la communauté des dames Augustines, rue de la Santé à Paris, an VI-1847: pièces d'état civil, an VI; correspondance, 1837-1847.
      . Succession de la famille Lucas Championnière, 1876-1882: liquidation de la succession de Paul Marcel Eugène Lucas Championnière, décédé le 16 septembre 1881, 17 janvier 1882; liquidation de la succession d'Amédée François Renaud, notaire à la résidence de Montmorency (Val-d'Oise), décédé le 14 janvier 1881, 21 novembre 1881; liquidation de la succession d'Eugène Renaud, décédée le 16 novembre 1878, veuve de Just Lucas Championnière, docteur en médecine, décédé le 16 mai 1858, 17 novembre 1879.
      . Succession de François Alexandre Pierre de Luxembourg Derat, négociant, décédé le 28 février 1866, père de Marguerite Claire Constance Derat, veuve de Louis Marie Esprit Édouard Girard du Demaine, 1793-1881: anciens titres de propriété de biens ayant appartenu aux Chartreux de Bonpas à Cavaillon (Vaucluse), 1793-1853; anciens titres de propriété des biens provenant du chapitre de Saint-Didier d'Avignon (Vaucluse), 3 rue St-Marc, an IV-1820; contrat de mariage entre Louis Marie Esprit Girard du Demaine et Marguerite Claire Célestine Constance Derat, 2 janvier 1833; contrat de mariage entre Jean Joseph Roger Girard du Demaine et Marie Gabrielle Jeanne de Remusat, 29 septembre 1864; extrait du partage de la succession de M. de Luxembourg Derat, 1866.
      Leroux, Jean Emmanuel; Faucon, Marie Adélaïde; Liné, Louis André Julien; Labriet, Marie Madeleine; Gentilly (Val-de-Marne); Lodéran, Anne; Durrieux, Joseph Jérôme; Pilloy, Françoise Marie Louise; Lonzième, Louis Adolphe; Passy (ancienne commune); Haguais, Pierre Julien Noël; Lozières, Marie Alexandrine de; Santé (rue de la); Lucas Championnière, Paul Marcel Eugène; Renaud, Amédée François; Montmorency (Val-d'Oise); Renaud, Eugène; Lucas Championnière, Just; Luxembourg Derat, François Alexandre Pierre de; Derat, Marguerite Claire Constance; Girard du Demaine, Louis Marie Esprit Edouard; Cavaillon (Vaucluse); Avignon (Vaucluse); Girard du Demaine, Jean Joseph Roger; Remusat, Marie Gabrielle Jeanne de
    - Successions Magnier, Magu, de Malart, Marchand., 1791-1903; MC/DC/XXIII/101
      . Succession d'Annet Magnier, receveur principal des Postes à Tulle (Corrèze), et de Louise Rabot, son épouse, 1836-1893: correspondance, pièces d'état civil, 1836-1886; contrat de mariage entre M. Magnier et Mlle Rabot, 8 novembre 1873; contrat de vente par Marie Pouradier, veuve de Charles Magnier, à Jean Clément et Louise Nore, son épouse, 1er août 1868.
      . Succession de Jules Joachim Magu, avocat à la cour impériale de Paris, décédé le 10 juillet 1854, époux de Pauline Muller, 1843-1860: pièces relatives à un procès entre Epaminondas Godde, architecte, et Hippolyte Joachim Magu et Adolphe Magu, ses beaux-frères.
      . Succession de Claude Ernest, comte de Malart, et de Virginie Dufour de Saint-Léger, son épouse, 1841-1856: correspondance pièces relatives à une usine servant autrefois de fabrique de papier à Montigny-sur-Avre (Eure-et-Loir) appartenant au comte et à la comtesse de Malart, 1841-1851.
      . Succession d'André Marchand, maître sellier-charron, 1791-1845: adjudication comme bien national d'une maison sise à Paris, 45 rue des Fossés-Monsieur-Le-Prince, provenant du couvent des Cordeliers, au profit d'André Marchand, 23 juillet 1791; mémoires des travaux effectués pour le compte de MM. Marchand et Loisel dans leur maison sise à Paris, 45 rue des Fossés-Monsieur-Le-Prince, 1845.
      . Succession de Léonice Antoinette Lemaire, épouse d'Édouard Louis Joseph Marchand, décédée le 16 avril 1880, 1863-1903: déclaration de succession; reconnaissance par Mme Marchand d'Édouard Auguste Antoine, son fils naturel, 25 février 1863; compte de tutelle au profit de Marie Joséphine Marchand, leur fille, couturière, épouse de Paul Alexandre Profit, 17 juin 1875; donation entre M. et Mme Marchand.
      . Successions de Nicolas Marie Marchand, décédé le 25 avril 1870, et de Marie Sophie Hugues, son épouse, décédée le 11 janvier 1869, 1834-1872: pièces diverses, 1869-1872; inventaires après décès de M. et Mme Marchand, 10 avril 1869 et 24 mai 1870; vente d'un terrain sis à Paris, rue de Tholozé, appartenant à M. Marchand: titres de propriété, 1834-1865; titres de propriété relatifs à un hôtel particulier dit l'Élysée des Beaux-Arts, commune de Montmartre, entre le boulevard Pigalle et la place de la Mairie, 1er novembre 1846; obligation, 1856.
      Magnier, Annet; Rabot, Louise; Pouradier, Marie; Magnier, Charles; Clément, Jean; Nore, Louise; Magu, Jules Joachim; Muller, Pauline; Godde, Epaminondas; Magu, Hippolyte Joachim; Magu, Adolphe; Dufour de Saint-Léger, Virginie; Marchand, André; Lemaire, Léonice Antoinette; Marchand, Edouard Louis Joseph; Marchand, Edouard Auguste Antoine; Marchand, Marie Joséphine; Profit, Paul Alexandre; Marchand, Nicolas Marie; Hugues, Marie Sophie; Malart, Claude Ernest de; Tulle (Corrèze); Montigny-sur-Avre (Eure-et-Loir); Fossés-Monsieur-Le-Prince (rue des); Cordeliers (couvent des); Tholozé (rue); Montmartre (ancienne commune); Pigalle (boulevard); Mairie (place de la); Loisel (M.)
    - Successions Marche, Martin, Minard, Moigno, de Montcloux., 1694-1890; MC/DC/XXIII/102
      . Succession de Pierre Marche, curé de la paroisse de La Noue, faubourg de Saint-Dizier (Haute-Marne), 1857-1860: vente par François Gauthier et Marguerite Geneviève Maillard, son épouse, à Pierre Marche d'une maison à Saint-Dizier, rue de la Gérarde; titres de propriété, plan, 1857-1860.
      . Succession de Charles François Martin, négociant en lingerie, décédé le 13 mai 1878, et de Marie Joséphine Noirtet, son épouse, corsetière, 1845-1890: testaments de M. et de Mme Martin, 1861; livres de comptes pour les années 1875 à 1878; pièces de procédure relatives à un jugement entre M. Martin et Mme veuve Geoffroy, couturière, pour une traite impayée, 1877; pièces d'état civil, 1845-1864; factures, correspondance, notes; contrat de mariage entre M. Françoise, maçon, et Mlle Lepoultier, domestique, 4 mai 1869: pièces concernant la faillite de la Société des usines à gaz réunies, connue sous la raison sociale Gantier et Cie, dont M. Martin était créancier.
      . Succession de Pierre Antoine Minard, portier à l'Observatoire de Paris, décédé le 11 août 1851, et de Marie-Louise Lemoine, son épouse, 1775-1820: droits à la succession se composant d'une maison sise à Paris, 25 rue des Bourguignons; pièces d'état civil.
      . Succession de l'abbé François Marie Moigno, chanoine du chapitre de Saint-Denis (Seine-Saint-Denis), décédé le 13 juillet 1884, fondateur du journal Cosmos-Les Mondes, revue hebdomadaire des sciences et de leurs applications aux arts et à l'industrie, 1844-1884: correspondance, 1844.
      . Succession de Victorine Eugénie Larcher, veuve en premières noces d'Augustin Adolphe Ragonneau de Beauregard, ancien référendaire au sceau de France, et en secondes noces d'Hippolyte Charles François Georges de Montcloux, receveur des contributions directes à Paris, sous-directeur au ministère des Finances, 1694-1888:
      Liquidation des reprises de Mme Ragonneau de Beauregard, 30 avril 1850; adjudication de maisons et dépendances sises à Champerrault, commune de Pouant (Vienne), et à Richelieu (Indre-et-Loire), dépendant de la succession de François Marie Jules Ragonneau de Beauregard, décédé le 9 mars 1867; obligations par Mme de Montcloux à divers, 1876.
      État des réclamations faites par Mme de Montcloux pour les dégâts et dégradations commis par la garde nationale dans sa propriété de Passy, 21, 21 bis et 21 ter boulevard de Montmorency, pendant le siège de Paris par les Prussiens, 1870-1871; diplômes de licencié en droit, de bachelier ès lettres et de bachelier en droit en faveur de M. Ragonneau, 1823-1826; généalogie de la famille Larcher; diplôme de chevalier de la Légion d'honneur en faveur d'Alexandre François Larcher, maréchal des logis aux grenadiers à cheval de la garde impériale; diplôme du Grand Orient de France en faveur de Charles Augustin Merigot.
      Correspondance provenant sans doute d'une collection faite par Mme de Montcloux, 1694-1877: deux lettres de M. Burot de Mirande, homme de lettres, relatives à sa succession au profit de Mme veuve de Montcloux, 1872-1877; une lettre de l'écrivain Fenimore Cooper adressée à M. de Montcloux, 1829; une lettre du duc de Richelieu, 1821; une lettre du vicomte Lobat Montmorency, 1815; une lettre du général Berthier, an XI; une lettre du prince de Monaco; une lettre du sieur Rogier, signée du duc de Trévise [Mortier], 1811; une lettre du prince Eugène [de Beauharnais], 1805; deux lettres du duc de Richelieu, 1776; une lettre du baron de Breteuil, 1772; une lettre du prince de Grimberghen, 1736; une lettre de Pontchartrain, 1694.
      Marche, Pierre; Gauthier, François; Maillard, Marguerite Geneviève; Martin, Charles François; Noirtet, Marie Joséphine; Minard, Pierre Antoine; Lemoine, Marie Louise; Moigno, François Marie; Larcher, Victorine Eugénie; Ragonneau de Beauregard, Augustin Adolphe; Montcloux, Hippolyte Charles François Georges de; Ragonneau de Beauregard, François Marie Jules; Larcher, Alexandre François; Merigot, Charles Augustin; Cooper, Fenimore; Rogier; Grimberghen, prince de; Pontchartrain; Geoffroy (veuve); Françoise (M.); Lepoultier (Mlle); Burot de Mirande (M.); Richelieu, Armand Emmanuel Du Plessis de; Berthier, Alexandre; Mortier, Edouard; Beauharnais, Eugène de; Richelieu, Louis François Armand de Vignerot Du Plessis de; Breteuil, Louis Auguste Le Tonnelier de; Saint-Dizier (Haute-Marne); Observatoire; Bourguignons (rue des); Saint-Denis (Seine-Saint-Denis); Pouant (Vienne); Richelieu (Indre-et-Loire); Passy (ancienne commune); Montmorency (boulevard de)
    - Successions Morel, Morisseau., 1855-1887; MC/DC/XXIII/103
      . Succession de Louis Henri Morel, layetier-emballeur, et de René Charlotte Pauline Montat, son épouse, 1856-1876: conseil de famille en faveur des enfants mineurs Morel, 1862-1876; vente par Mme veuve Morel à M. et Mme Goyard d'un fonds de commerce de layetier-emballeur sis à Paris, 347 rue Saint-Honoré, 15 juillet 1856.
      . Succession de la famille Morisseau, 1855-1887: correspondance, obligations, créances, 1882-1892; mémoires de travaux effectués pour la maison de M. Morisseau, sise à Paris, 168 boulevard Saint-Germain, 1886-1887; pièces d'état civil, 1855-1868.
      Morel, Louis Henri; Montat, René Charlotte Pauline; Goyard; Saint-Honoré (rue); Morisseau; Saint-Germain (boulevard)
    - Successions Moslard., 1887-1910; MC/DC/XXIII/104 - MC/DC/XXIII/105
      Moslard
      - Successions Moslard., 1890-1902; MC/DC/XXIII/104
        Trois cahiers des charges relatifs à l'adjudication d'une propriété à Colombes (Hauts-de-Seine), 26 rue du Commerce, et de soixante-deux terrains aussi à Colombes, au profit de la communauté Moslard, 1890-1902.
        Moslard; Colombes (Hauts-de-Seine)
      - Successions Moslard., 1887-1910; MC/DC/XXIII/105
        Adjudication de 23 pièces de terrain sis à Colombes (Hauts-de-Seine), au profit de Gustave Léon Ernest Moslard et Marie Zoé Gilbert, son épouse, 1887-1910: titres de propriété.
        Moslard, Gustave Léon Ernest; Gilbert, Marie Zoé; Colombes (Hauts-de-Seine)
    - Successions Mousset, Naveau, Paillé, Pastelle, Payen, Pépin., 1770-1891; MC/DC/XXIII/106
      . Succession d'Auguste Honoré Emmanuel Mousset, pharmacien, décédé le 28 avril 1883, et de Marie Thérèse Auguste Lambert, son épouse, 1844-1887: vente d'une maison sise à Saint-Aubin-sur-Mer (Calvados), appartenant à Mme veuve Mousset: correspondance, 1880-1887; vente par Jacques Désiré Datin, herboriste, à M. Mousset, d'un fonds de pharmacie-herboristerie à Paris, 100 rue Vieille-du-Temple: correspondance, 1861-1864; titres de propriété d'une maison sise à Paris, 18 rue Sauffroy, 1844-1883.
      . Succession Louis Naveau, maître d'hôtel meublé à Paris, 7 cour Bony, décédé le 27 mars 1887, et d'Agathe Galoyer, son épouse, 1869-1891: divorce entre René Louis François Dreux et Eugénie Louise Agathe Naveau: correspondance, notes; faillite concernant l'hôtel Bony appartenant à Louis Naveau: pièce de procédure, 1861; vente par M. et Mme Vigneron à François Naveau et à Véronique Scholastique Chabrun, son épouse, d'une maison à Goussainville (Val-d'Oise), 13 juin 1869; mémoire de travaux relatifs à l'hôtel Bony, 1884.
      . Succession de Jean François Paillé, blanchisseur de linge, époux d'Anne Charlotte Rossignol, 1770-1840: testament de Mme veuve Gilles Rossignol, 22 mai 1770; pièces d'état civil, 1772; partage des biens de Gilles Rossignol, jardinier, et de Geneviève Gillet, son épouse, décédée le 23 janvier 1772, aïeuls de Mme Paillé, 15 mai 1772; contrat de mariage entre Charles Gilles Anne Rossignol, bourgeois de Paris, et Marie Anne Grenier, père et mère de Mme Paillé, 6 mars 1784; contrat de mariage entre M. Paillé et Mlle Rossignol, 6 prairial an IX; titres de propriété du domaine et château de Clichy-la-Garenne [auj. Clichy] (Hauts-de-Seine), 1808-1816; pièces diverses, 1823-1840.
      . Succession d'Aglaé Marie Caubert, veuve de Sébastien Étienne Pastelle, décédée le 7 mai 1858, 1861: cahier des charges relatif à la vente sur licitation des biens dépendant de la succession de Mme Pastelle, se composant de pièces de bois et de terres sises à Soisy (auj. Soisy-sous-Montmorency, Val-d'Oise), au profit des héritiers, 13 janvier 1861.
      . Succession de Marie-Louise Lefèvre, épouse séparée de biens de Jean-Marie Payen, ancien restaurateur, 1836-1839: pièces de procédure relatives à la séparation de biens de M. et Mme Payen, 1836-1839; procès-verbal concernant la liquidation de la succession, 31 janvier 1839.
      . Succession de Pierre Denis Pépin, directeur des cultures au Muséum d'histoire naturelle de Paris, décédé le 8 février 1876, époux d'Antoinette Lucie Sureau, 1858-1874: notes, correspondance; titres de propriété d'une maison sise à Huppain, commune de Trévières (Calvados), 7 mai 1866.
      Mousset, Auguste Honoré Emmanuel; Lambert, Marie Thérèse Auguste; Datin, Désiré; Naveau, Louis; Galoyer, Agathe; Dreux, René Louis François; Naveau, Eugénie Louise Agathe; Vigneron; Naveau, François; Chabrun, Véronique Scholastique; Paillé, Jean François; Rossignol, Anne Charlotte; Rossignol, Gilles; Gillet, Geneviève; Rossignol, Charles Gilles Anne; Grenier, Marie Anne; Saint-Aubin-sur-Mer (Calvados); Vieille-du-Temple (rue); Sauffroy (rue); Bony (impasse); Goussainville (Val-d'Oise); Clichy (Hauts-de-Seine); Caubert, Aglaé Marie; Pastelle, Sébastien Etienne; Soisy-sous-Montmorency (Val-d'Oise); Lefèvre, Marie Louise; Payen, Jean Marie; Pépin, Pierre Denis; Museum national d'histoire naturelle; Sureau, Antoinette Lucie; Trévières (Calvados)
    - Successions Percepied, Peyre de La Grave, Picot, Piriot., 1793-1879; MC/DC/XXIII/107
      . Succession Percepied, 1829-1857: adjudication d'une maison sise à Fontenay-aux-Roses (Hauts-de-Seine), 107 Grande rue, au profit de Victoire Virginie Desormeaux, épouse séparée de biens de Simon Percepied, marchand de sables: cahier des charges et procès-verbaux relatifs à cette adjudication, 1853-1857; titres de propriété relatifs à un terrain sis à Fontenay-aux-Roses, lieu-dit « Les Champarts », 1851-1857; contrat de mariage entre Simon Percepied et Mlle Desormeaux, 3 juillet 1829.
      . Succession de Guillaume Peyre de La Grave, ancien banquier, 1824-1838: correspondance relative à l'exploitation des marais de Saint-Gond (Marne); diverses créances; concession par le prince de Hesse Hombourg à MM. Liepmann et Alexander, des mines de sel et de charbon de terre situées au bailliage de Hombourg (Allemagne), 1824-1837; notes et correspondance concernant la créance danoise contre le gouvernement français pour les fournitures faites aux troupes françaises en 1809 et 1810 dans le duché de Holstein, 1831-1832.
      . Succession de Marie Daret, veuve d'Étienne Théodore Picot, 1793-1858: inventaire après décès de Mme Picot, 11 février 1858; contrat de mariage entre M. Picot, ouvrier peintre-vitrier, et Mlle Daret, ouvrière en dentelles, 24 mai 1818; pièces d'état civil, 1793.
      . Succession de Constance Esther Bonnerat, décédée le 11 février 1879, épouse de Pierre Marie Piriot, valet de chambre chez M. de Marivaux, 1869-1879: inventaire après décès de Mme Piriot, 14 mars 1879; tutelle d'Anne Marie Isabelle Gabrielle Piriot, fille de M. et Mme Piriot, 10 mars 1879; correspondance.
      Desormeaux, Victoire Virginie; Percepied, Simon; Peyre de La Grave, Guillaume; Hesse Hombourg, prince de; Liepmann; Alexander; Fontenay-aux-Roses (Hauts-de-Seine); Marne (Champagne-Ardenne, département); Allemagne; Daret, Marie; Picot, Etienne Théodore; Bonnerat, Constance Esther; Piriot, Pierre Marie; Marivaux, de; Piriot, Anne Marie Isabelle Gabrielle
    - Succession d'Auguste Louis Charles Nicolas Lefebvre, comte de Plinval, et d'Adélaïde Palhasse de Salgues, son épouse., 1774-1897; MC/DC/XXIII/108
      [Auguste Louis Charles Nicolas Lefebvre, comte de Plinval, décédé le 29 décembre 1877.]
      Correspondance relative à la vente d'une maison sise à Paris, 22 rue de Norvins, 1869-1897; pièces diverses concernant la vente de terrains faisant partie de la propriété sise à Paris-Montmartre, 4 rue des Moulins, appartenant au comte de Plinval, 1862-1872; notes sur la succession de la comtesse de Saint-Cricq, née de Raguet Brancion, décédée le 31 mars 1881, 1878-1883; créances, correspondance, comptes de la gestion de la maison, 4 rue des Moulins, de 1863 à 1865, 1848-1875; projet d'une société anonyme pour l'exploitation des produits de la Corse, 1870-1875; conseil de famille en faveur du mineur Louis Gabriel Stanislas Lefebvre de Plinval, concernant la succession de Jeanne Marie Berthe de Raguet Brancion, décédée le 31 mars 1871, sa mère, épouse de Ferdinand Léon Louis Lefebvre, baron de Plinval, 19 septembre 1871; obligations remboursées, 1824-1870; diverses créances, 1857-1868; notes et affiche concernant la vente des terres et ferme de Vendrest (Seine-et-Marne), 1851-1852; statuts de la Société du journal La France, fondé par Auguste de Lisle, journal des intérêts monarchiques et religieux de l'Europe, 1864-1837; pièces d'état civil, 1774-1825.
      Salgues, Adélaïde Palhasse de; Plinval, Louis Gabriel Stanislas Lefebvre de; Raguet Brancion, Jeanne Marie Berthe de; Lisle, Auguste de; Plinval, Auguste Louis Charles Nicolas Lefebvre de; Plinval, Ferdinand Léon Louis Lefebvre de; Norvins (rue); Montmartre (ancienne commune); Moulins (rue des); Corse (France, région administrative); Vendrest (Seine-et-Marne)